【裁判字號】    97,撤緩,51
【裁判日期】    970502
【裁判案由】    撤銷緩刑
【裁判全文】
臺灣桃園地方法院刑事裁定              97年度撤緩字第51號
聲  請  人  臺灣桃園地方法院檢察署檢察官
受  刑  人  甲○○
上列聲請人因受刑人違反就業服務法罪案件（臺灣桃園地方法院
95年度壢簡字第1609號），聲請撤銷緩刑之宣告（96年度執他字
第348 號），本院裁定如下：
    主  文
聲請駁回。
    理  由
一、聲請意旨略以：受刑人甲○○前因違反就業服務法罪案件，
    經本院於95年10月19日以95年度壢簡字第1609號（原聲請書
    誤載為94年度壢簡字第1609號）判決判處有期徒刑2 月，緩
    刑2 年，於95年11月24日（原聲請書誤載為14日）確定在案
    。茲受刑人於上開緩刑期前之95年4 月間（原聲請書誤載為
    95年2 月25日）更犯違反就業服務法罪，經臺灣板橋地方法
    院於97年1 月31日以96年度簡字第8621號判決判處有期徒刑
    2 月，並於同年3 月17日（原聲請書誤載為97年1 月31日）
    確定。查受刑人甫受前開緩刑寬典，竟於緩刑期前再更犯上
    開違反就業服務法罪，並因此受得易科罰金之有期徒刑宣告
    確定，足認受刑人並未改過遷善，且其所犯顯非偶蹈法網或
    惡性輕微而有所悔悟，是原緩刑宣告無法收其預期效果，而
    有撤銷緩刑，執行刑罰之必要，爰依刑法第75條之1 第1 項
    第1 款、刑事訴訟法第476 條規定，聲請撤銷前開緩刑宣告
    等語。
二、按「受緩刑之宣告而有下列情形之一，足認原宣告之緩刑難
    收其預期效果，而有執行刑罰之必要者，得撤銷其宣告：一
    、緩刑前因故意犯他罪，而在緩刑期內受得易科罰金之有期
    徒刑、拘役或罰金之宣告確定者。」，刑法第75條之1 第1
    項第1 款訂有明文，是遇有上開情形，法院即應依裁量其緩
    刑宣告得否撤銷。又上述規定，考其立法意旨，即刑法第75
    條第1 項固已設有2 款應撤銷緩刑之事由，然就得撤銷緩刑
    之事由，現行法僅於保安處分章內第93條第3 項與撤銷假釋
    合併加以規定，體例上不相連貫，實用上亦欠彈性，爰參酌
    德國及奧地利現行立法例增訂得撤銷緩刑之原因，又其中現
    行關於緩刑前或緩刑期間故意犯他罪，而在緩刑期內受得易
    科罰金之有期徒刑之宣告者，將之列為應撤銷緩刑之事由，
    稍嫌過苛，而將之移列至得撤銷緩刑事由，俾使法官依被告
    之再犯情節，而得裁量是否撤銷先前緩刑之宣告。再本條採
    用裁量撤銷主義，賦予法院撤銷與否之權限，特於第1 項附
    加「足認原宣告之緩刑難收其預期效果，而有執行刑罰之必
    要」之實質要件，除供作審認之標準，並為法院裁量權限設
    下行使之界線，以避免有法院濫用或恣意裁量之情況。則上
    揭「得」撤銷緩刑之情形，法官應依職權本於合目的性之裁
    量，妥適審酌被告所犯前後數罪間，關於法益侵害之性質、
    再犯之原因、違反法規範之情節是否重大、被告主觀犯意所
    顯現之惡性及其反社會性等情，是否已使前案原為促使惡性
    輕微之被告或偶發犯、初犯改過自新而宣告之緩刑，已難收
    其預期之效果，而確有執行刑罰之必要，而與同法第75條第
    1 項所定2 款要件一經符合，即毋庸再行審酌其他情狀，應
    逕予撤銷緩刑之情形不同。亦即本件除該條項款所列「緩刑
    前因故意犯他罪，而在緩刑期內受得易科罰金之有期徒刑、
    拘役或罰金之宣告確定者」之事由外，尚需具備「足認原宣
    告之緩刑難收其預期效果，而有執行刑罰之必要者」之要件
    ，方得撤銷。
三、經查：受刑人甲○○前曾於95年2 月25日因犯違反就業服務
    法罪，經本院於95年10月19日以95年度壢簡字第1609號判決
    判處有期徒刑2 月，緩刑2 年，並於95年11月24日確定在案
    （下稱前案），而其更於前開緩刑期前之95年4 月間犯違反
    就業服務法罪，另經臺灣板橋地方法院於97年1 月31日以96
    年度簡字第8621號判決判處有期徒刑2 月，並於同年3 月17
    日確定在案（下稱後案）等情，此有上開判決2 份及臺灣高
    等法院被告前案紀錄表1 件附卷可稽，則受刑人有於「緩刑
    前」因故意犯他罪，而在「緩刑期內」受「得易科罰金」之
    有期徒刑之宣告確定之情形，固堪以認定。惟依前開規定說
    明，可知緩刑期前因故意犯他罪，而在緩刑期內受得易科罰
    金之有期徒刑、拘役或罰金之宣告確定者，原則上不得撤銷
    緩刑，僅於例外情形，足認原宣告之緩刑難收其預期效果時
    ，而有執行刑罰之必要者為限，始得依前開規定撤銷其所受
    之緩刑宣告，而聲請人聲請撤銷緩刑之際，除提出上揭案件
    之刑事判決外，僅單純記載受刑人所為合於刑法第75條之1
    第1 項第1 款所定撤銷緩刑宣告之原因等文字，並未於聲請
    書內載明受刑人有何非予執行刑罰，否則難收其預期效果之
    具體事實，並提出相關事證以證實。又觀之受刑人所犯前後
    案均為違反就業服務法第63條之罪，犯罪行為日分別為95年
    2 月25日、同年4 月間，前後案相距僅隔一個多月，後案既
    在前案尚未審理之前所為，本即難期受刑人於後案行為時預
    期前案將受緩刑之宣告，自不能以後案經判處得易科罰金之
    有期徒刑，執此遽認受刑人無悔改之意且前案緩刑之宣告難
    收預期效果而有執行刑罰之必要，是依卷內資料所示，尚無
    事證足認受刑人有何前揭非予執行刑罰，否則難收其預期效
    果之情狀，故認本件聲請為無理由，應予駁回。
四、據上論斷，應依刑事訴訟法第220 條，裁定如主文。
中    華    民    國    97    年    5     月    2     日
                  刑事第七庭法  官  連雅婷
以上正本證明與原本無異。
如不服本裁定應於送達後5日內向本院提出抗告狀。
                            書記官  張尹嫚
中    華    民    國    97    年    5     月    12    日


司法院資訊處製作；財團法人民間司法改革基金會備份。
